臺灣臺北地方法院民事判決
　　　　　　　　　　　　　　　　  110年度北簡字第8146號
原      告  杜薇(即杜志龍之繼承人)


            杜笠(即杜志龍之繼承人)

兼法定代理人洪雅淑(即杜志龍之繼承人)

共      同
訴訟代理人  劉安桓律師
共      同
複  代理人  林博文律師
被      告  徐敏即順順足體養生館

上列當事人間遷讓房屋等事件，於中華民國110年11月4日言詞辯
論終結，本院判決如下：
    主    文
被告應將門牌號碼臺北市○○區○○路○○○號一樓之房屋騰空並遷讓
返還予原告。
被告應給付原告新臺幣貳拾萬元，及自民國一百零九年十二月一
日起至清償日止，按年息百分之五計算之利息。
被告應自民國一百零九年十二月一日起至騰空遷讓返還主文第一
項所示房屋之日止，按月給付原告新臺幣貳萬伍仟元。
原告其餘之訴駁回。
訴訟費用新臺幣玖仟貳佰伍拾元由被告負擔。
本判決第一項得假執行；被告如以新臺幣陸拾萬元為原告預供擔
保後，得免為假執行。
本判決第二項得假執行；被告如以新臺幣貳拾萬元為原告預供擔
保後，得免為假執行。
    事實及理由
壹、程序部分
一、按第168條至第172條及前條所定之承受訴訟人，於得為承受
    時，應即為承受之聲明。他造當事人，亦得聲明承受訴110
    訟，民事訴訟法第175條定有明文。本件原告原為杜志龍，
    惟因杜志龍於訴訟中亡故，本件乃由其繼承人即原告洪雅淑
    、杜薇、杜笠，合於前開規定，應予准許。
二、訴之變更追加
  ㈠按「不變更訴訟標的，而補充或更正事實上或法律上之陳述
    者，非為訴之變更或追加。」民事訴訟法第256條定有明文
    。
  ㈡原告民國(下同)110年3月16日之民事起訴狀聲明「㈠請求判令
    被告等將坐落臺北市○○路00號房1樓屋(下簡稱系爭房屋)全
    部遷讓交付原告；及支付積欠租金新臺幣（下同）25萬元，
    並自民國109年12月1日起至交屋日止按月給付賠償金2萬500
    0元外加5％利息。二、訴訟費用由被告等負擔。」，於110年
    8月30日民事準備書狀聲明「㈠被告應將門牌號碼臺北市○○區
    ○○路00號1樓之房屋騰空並遷讓返還予原告等。㈡被告應給付
    原告等25萬元，暨自民國109年12月1日起至清償日止按週年
    利率5％計算之利息。㈢被告應自109年12月1日起至騰空並遷
    讓返還第一項所示房屋之日止，按月給付原告等2萬5000元
    。」（本院卷第109頁），核其變更之聲明合於前開規定，
    應予准許。
貳、實體部分
一、原告主張：
　㈠被告自109年2月1日起即未繳交系爭房屋租金直至兩造租賃契
    約於109年11月30日到期終止，原告爰依租賃契約及民法第4
    39條第1項請求被告給付積欠之租金共計25萬元。查系爭房
    屋原於101年12月1日由杜志龍以每月5000元租金出租予訴外
    人曾福生經營「順順足體養生館」，嗣後曾福生將順順足體
    養生館轉讓予班定妹、班定妹轉讓予廖雪娟、廖雪娟再於10
    8年1月14日轉讓予被告，被告受讓店面後，與杜志龍約定租
    金為每月2萬5000元，租約期間係自108年2月1日起至109年1
    1月30日止。被告自108年2月1日至109年1月1日均有透過其
    配偶陳泊松按月給付租金2萬5000元予杜志龍，惟被告自109
    年2月1日起即未再給付租金，直至109年11月30日租期屆滿
    時共積欠25萬元租金未繳。嗣後，杜志龍於109年12月31日
    、110年2月11日、110年3月15日三次以存證信函向被告請求
    給付積欠之租金，均未獲置理，故原告爰依民法第439條規
    定請求被告給付自109年2月1日至110年11月30日積欠共10個
    月之租金計25萬元。
　㈡被告自109年12月1日起即無權占用系爭房屋至今，其無權占
    有之行為係無法律上原因受有相當於租金之利益，並致生杜
    志龍無法使用系爭房屋之損害，原告等爰依民法第179條請
    求被告按兩造租約約定之租金，自109年12月1日起至騰空返
    還系爭房屋之日止，按月給付相當於租金之不當得利2萬500
    0元。
　㈢並聲明：　　
　⒈被告應將門牌號碼臺北市○○區○○路00號1樓之房屋騰空並遷讓
    返還予原告等。
  ⒉被告應給付原告等25萬元，暨自民國109年12月1日起至清償
    日止按週年利率5％計算之利息。
  ⒊被告應自109年12月1日起至騰空並遷讓返還第一項所示房屋
    之日止，按月給付原告等2萬5000元。
二、被告則以：
　㈠之前都有付租金，疫情無法支撐要求退租，原告說租約沒有
    到，不給退押金，沒有押金被告沒有錢搬家，原告要求按照
    租約走，租約月租5000元，所以按照租約，租金網路固定轉
    帳。　　　
　㈡原告說租金給付不足，被告均有補足，後來逼被告多繳。是
    好幾個月給付。　
　㈢並聲明：原告之訴駁回。
三、得心證之理由：　　　
　㈠按當事人主張有利於己之事實者，就其事實有舉證之責任，
    民事訴訟法第277 條前段定有明文，是民事訴訟如係由原主
    張權利者，應先由原告負舉證之責，若原告先不能舉證，以
    證實自己主張之事實為真實，則被告就其抗辯事實即令不能
    舉證，或其所舉證據尚有疵累，亦應駁回原告之請求（最高
    法院17年上字第917 號判例意旨參照）。又事實有常態與變
    態之分，其主張常態事實者無庸負舉證責任，反之，主張變
    態事實者，則須就其所主張之事實負舉證責任（最高法院86
    年度台上字第891 號判決意旨參照）。
　㈡按「承租人應依約定日期，支付租金；無約定者，依習慣；
    無約定亦無習慣者，應於租賃期滿時支付之。」民法第439
    條第1項定有明文。經查，系爭房屋原於101年12月1日由杜
    志龍以每月5000元租金出租予訴外人曾福生經營「順順足體
    養生館」，嗣後曾福生將順順足體養生館轉讓予班定妹、班
    定妹轉讓予廖雪娟、廖雪娟再於108年1月14日轉讓予被告，
    有租賃契約(本院卷第11至15頁)、讓渡書(本院卷第17頁)、
    轉讓契約書(本院卷第19至21頁)在卷可按，惟原告主張租給
    被告時每月租金2萬5000元，則為被告所否認，被告辯稱：
    租金係每月5000元，匯款資料是好幾個月一起付云云。惟查
    ，審酌原告提出之存摺影本，被告之配偶於108年2月1日、1
    08年3月5日、108年4月1日、108年5月1日、108年6月1日、1
    08年7月1日、108年8月1日、108年9月1日、108年10月1日、
    108年11月1日、108年12月1日、109年1月1日(本院卷第23至
    35頁、第137至143頁)，可證明系爭租約是每個月給付，每
    月給付2萬5000元。被告雖提出其存摺影本，用以證明其109
    年4月22日給付1萬5000元、109年5月2日給付1萬8260元、10
    9年5月27日給付1萬元、109年6月1日給付3萬5110元，惟該
    金額給付之對象為訴外人曾明華，並非杜志龍，被告未能再
    說明為何給付予訴外人曾明華，即生清償之效力；加以，該
    等金額許多筆都有零頭，集中在109年4至6月，也非被告所
    辯好幾個月一起付，從而，被告之該項抗辯，核非憑採。惟
    109年5月11日給付杜志龍1萬5000元、109年6月1日給付杜志
    龍1萬元、109年6月30日給付杜志龍2萬5000元，該等款項總
    計5萬元應係給付積欠之租金，故原告請求被告給付積欠之
    租金20萬元為可採信(計算式：25萬－5萬＝20萬)，應予准許
    ，超過部分，為無理由。
　㈢被告於兩造租約到期後仍持續無權占用系爭房屋至今，原告
    等爰依民法第767條第1項請求被告返還系爭房屋，原告等並
    得依民法第179條請求被告給付相當於租金之不當得利為有
    理由：
　⒈按「所有人對於無權占有或侵奪其所有物者，得請求返還之
    。對於妨害其所有權者，得請求除去之。有妨害其所有權之
    虞者，得請求防止之。」、「無法律上之原因而受利益，致
    他人受損害者，應返還其利益。雖有法律上之原因，而其後
    已不存在者，亦同。」民法第767條第1項、第179條分別定
    有明文。
  ⒉經查，杜志龍為系爭房屋所有權人，被告與杜志龍之租約於1
    09年11月30日即已到期，竟於租期屆滿仍持續占用系爭房屋
    ，杜志龍於110年2月11日及110年3月3日兩次以存證信函向
    被告請求返還房屋，均未獲置理，故原告等爰依民法第767
    條第1項規定請求被告騰空並遷讓返還系爭房屋予原告，為
    有理由，應予准許。
  ⒊被告自109年12月1日起即無權占用系爭房屋至今，其無權占
    有之行為係無法律上原因受有相當於租金之利益，並致生杜
    志龍無法使用系爭房屋之損害，原告等爰依民法第179條請
    求被告按兩造租約約定之租金，自109年12月1日起至騰空返
    還系爭房屋之日止，按月給付相當於租金之不當得利2萬500
    0元，為有理由，應予准許。
　㈣綜上所述，原告請求⒈被告應將門牌號碼臺北市○○區○○路00號
    1樓之房屋騰空並遷讓返還予原告等。⒉被告應給付原告等20
    萬元，暨自民國109年12月1日起至清償日止按週年利率5％計
    算之利息。⒊被告應自109年12月1日起至騰空並遷讓返還第
    一項所示房屋之日止，按月給付原告等2萬5000元，為有理
    由，應予准許，超過部分，為無理由，應予駁回。
四、本件原告勝訴部分係就民事訴訟法第427條第1項訴訟適用簡
    易程序所為被告敗訴之判決，爰依同法第389條第1項第3款
    之規定，職權宣告假執行，並依同法第392條第2項，依職權
    為被告預供擔保，得免為假執行之宣告。
五、本件事證已臻明確，兩造其餘攻擊防禦方法與判決之結果不
    生影響，爰不一一贅論，併此敘明。
六、訴訟費用負擔之依據：民事訴訟法第79條。本件訴訟費用額
    ，依後附計算書確定如主文所示金額。
中　　華　　民　　國　　110 　年　　11　　月　　25　　日
                      臺北簡易庭  法  官  趙子榮
以上正本係照原本作成
如對本判決上訴，須於判決送達後20日內向本庭提出上訴狀。如
委任律師提起上訴者，應一併繳納上訴審裁判費。
中　　華　　民　　國　　110 　年　　11　　月　　25　　日
                                  書記官  陳怡安
計   算   書：
項        目             金   額（新臺幣）    備    註
第一審裁判費             9250元
合        計             9250元